【裁判字號】    92,簡上,359
【裁判日期】    921111
【裁判案由】    菸酒管理法
【裁判全文】
臺灣高雄地方法院刑事判決                        九十二年度簡上字第三五九號
    上  訴  人  臺灣高雄地方法院檢察署檢察官
    被      告  戊○○
右列上訴人因被告違反菸酒管理法案件，不服臺灣高雄地方法院高雄簡易庭中華民國
九十二年四月十六日九十二年度簡字第一三六一號第一審簡易判決（聲請簡易判決處
刑案號：九十二年度偵字第五０三一號），提起上訴，本院管轄之第二審合議庭判決
如左：
    主  文
上訴駁回。
    事  實
一、戊○○係高雄籍「憶盛號」之船長竟與乙○○、丙○○、丁○○、郭國元（另併
    案由本院審理）基於輸入私菸之犯意聯絡，由戊○○與年籍姓名不詳綽號「阿滿
    」之成年男子協議，以每人新臺幣（下同）二萬元之代價僱佣戊○○、丙○○、
    丁○○、郭國元、乙○○載運私菸輸入臺灣，是其等即於九十二年一月十三日十
    五時四十分，駕駛「憶盛號」船舶自屏東縣鹽埔漁港安檢站報關出海，於同月十
    九日二十二時許，在澎湖縣外海四十浬之國境外（北緯二十三度二十三分，東經
    一一八度四十分），自不詳船名之大陸籍鐵殼船接駁未經主管機關許可產制之私
    菸五十二萬七千六百二十包（即偽製之白長壽牌香菸四十九萬七千六百二十包，
    偽製之峰牌香菸三萬包)，並由乙○○、戊○○、丙○○、丁○○、郭國元共同
    搬運，並將上開之私菸藏置於該船之「密艙」中，嗣於同年月二十六日二十三時
    三十分許，在嘉義縣布袋外海十浬（北緯二十三度二十三分、東經一一九度五十
    六分）處為行政院海岸巡防署第十三海巡隊當場查獲，並扣得偽製之白長壽牌香
    菸四十九萬七千六百二十包，偽製之峰牌香菸三萬包。
二、案經行政院岸巡防署海洋巡防總局第十三海巡防隊報由臺灣嘉義地方法院檢察署
    呈請臺灣高等法院檢察署移轉臺灣高雄地方法院檢察署檢察官聲請簡易判決處刑
    。
    理  由
一、右揭犯罪事實，業據被告戊○○於偵查中坦承不諱，又上開扣案之白長壽牌香菸
    及峰牌香菸經檢送甲○○○股份有限公司及傑太日煙國際股份有限公司鑑定之結
    果，均認係偽品，此有甲○○○股份有限公司九十二年三月三日之台菸酒菸字第
    ０九二０００四二一一號函及傑太日煙國際股份有限公司九十二年二月二十七日
    ＪＴＺ0000000000四號函在卷可查，並有照片數幀、船舶國籍證書、
    漁船進出港檢查表、第十三海巡隊檢查記錄表、船員證明、領海圖等附卷足憑，
    事證明確，被告犯行應堪認定。
二、核被告戊○○所為，均係犯菸酒管理法第四十六條之輸入私菸罪。被告戊○○、
    乙○○、丁○○、丙○○與姓名年籍不詳綽號「阿滿」之成年男子間，有犯意聯
    絡與行為分擔，為共同正犯。本院認原審依違反菸酒管理法並審酌被告戊○○貪
    慾圖利，欲藉輸入私菸獲取不正利益，所為對國家稅收足生影響，惡性非輕，其
    坦承犯行尚知悔改，及上開私菸尚未流入市面危害尚稱非大等一切情狀，量處戊○○有期徒刑三月，並諭知易科罰金之折算標準，認事用法均無違誤，量刑亦稱
    妥適，公訴人據被害人甲○○○股份有限公司之請求，以原審量刑過輕云云提起
    上訴，即無理由，應予駁回。
三、公訴人上訴及併案意旨另謂：被告乙○○、丁○○、丙○○及戊○○，明知扣案
    偽製白長壽牌香菸四十九萬七千六百二十包，其上使用商標專用權人甲○○○股
    份有限公司，指定使用商品為菸、菸草之「長壽Ｌｏｎｇ  Ｌｉｆｅ」及「ＴＴ
    Ｌ」商標商品而輸入，因認被告乙○○、丁○○、丙○○及戊○○另涉商標法第
    六十三條明知仿冒商品而輸入罪云云。惟按商標法第六十三條明知仿冒商品而輸
    入罪構成要件，須行為人主觀上認識行為客體為商標法第六十二條規定之仿冒商
    標之商品，而仍決意予以輸入，始足當之。經查，本件扣案私菸之包裝，係先套
    以透明塑膠袋，再裝入紙盒，然後又套以黑色塑膠袋，此觀諸警卷卷內現場照片
    可稽，故客觀上被告至多僅能知悉其所搬運的物品為私菸，至於該私菸是何廠牌
    之香菸，以上開之包裝方式，其主觀上自無從知悉該私菸係仿冒被害人甲○○○
    股份有限公司上開商標之商品。雖丁○○於警詢時自承：「（問：這批香菸數量
    為何？廠牌為何？）約八佰箱，我知道白長壽。」等語，惟查依警卷卷內編號十
    一之照片，於九十二年一月二十七日八時即已拆封拍照，而丁○○係於九十二年
    一月二十七日十時四十分開始製作警詢筆錄，有該警詢筆錄附卷可稽，是丁○○
    於製作筆錄時，扣案私菸業已拆封，丁○○自可得知該私菸係白長壽，然此並不
    足以推論被告於前往接駁及輸入之時即已認知仿冒被害人甲○○○股份有限公司
    上開商標之商品。此外，並無其他之積極證據足認被告確有公訴人併案所指之犯
    行，罪嫌尚有不足，從而，公訴人認被告有罪犯行與併案部分，有牽連犯裁判上
    一罪關係，而提起本件上訴並併案審理，即無理由，應予駁回，惟此併案部分未
    據公訴人提起公訴，本院無從併予審理，應退由檢察官另行偵辦。
四、據上論斷，應依刑事訴訟法第四百五十五條之一第一項、第三項、第三百六十八
    條，判決如主文。
中      華      民      國    九十二    年     十一     月     十一     日
                                  臺灣高雄地方法院刑事第十四庭
                                      審判長法  官  李勝琛
                                            法  官  官信成
                                            法  官  曾吉雄
右正本證明與原本無異。
不得上訴。
                                            書記官  唐美玲
中    華    民    國    九十二    年      十一     月       十一       日


司法院資訊處製作；財團法人民間司法改革基金會備份。
